# 求助关于判断控制是否合并的实务问题

提问人：17763222972 时间：2019-12-16 08:05:13
情况：一家公司上面两个大股东各持股 50%，公司章程上 5 名董事，一方有三个席位，一方有两个席位，但是公司章程上注明董事会决议要三分之二以上通过才可以，这种情况下是不是就是属于合营企业，而不能达到控制编合并报表？

回答人：chenyiwei
这种情况，如果只考虑股东会、董事会的表决权，则属于双方股东共同控制下的合营企业。一方的董事会多数席位并不能使其主导董事会就相关活动事项的表决。

提问人：17763222972 时间：2019-12-17 12:04:00
谢谢陈版，另外我又看到这个企业的一个股东将其全部股权出质给另外一个股东，这种情况下需要结合质押合同分析其最终控制方吧？

回答人：chenyiwei
要考虑该质押事项的影响。